臺灣南投地方法院刑事判決
111年度侵訴字第5號
公  訴  人  臺灣南投地方檢察署檢察官 
被      告  王世昌


上列被告因妨害性自主案件，經檢察官提起公訴（111 年度偵字
第1786號），被告於準備程序中就被訴事實為有罪之陳述，經告
以簡式審判之旨，並聽取當事人之意見後，本院合議庭裁定由受
命法官獨任進行簡式審判程序，判決如下：
    主          文
甲○○犯乘機猥褻罪，處有期徒刑陸月，如易科罰金，以新臺幣
壹仟元折算壹日。緩刑貳年，並應於緩刑期內接受受理執行之地
方檢察署所指定之法治教育貳場次；緩刑期間付保護管束。
    犯罪事實及理由
一、程序方面
　㈠按行政機關、司法機關及軍法機關所製作必須公示之文書，
    不得揭露被害人之姓名、出生年月日、住居所及其他足資識
    別被害人身分之資訊。性侵害犯罪防治法第12條第2 項定有
    明文。依此規定，甲女為本案性侵害犯罪之被害人，且甲女
　　之父、母之真實姓名、年籍或住所可得用以識別甲女之身分
　　資訊，故均以代號為之。
  ㈡被告甲○○所犯刑法第225 條第2 項之乘機猥褻罪，係死刑
　　、無期徒刑、最輕本刑為3 年以上有期徒刑以外之罪，且非
　　高等法院管轄第一審案件，被告於本院準備程序中，先就被
　　訴事實為有罪之陳述，經告知簡式審判程序之旨，並聽取檢
　　察官、被告之意見後，本院合議庭裁定由受命法官獨任進行
　　簡式審判程序；又本案之證據調查，依刑事訴訟法第273 條
　　之2 之規定，不受同法第159 條第1 項、第161 條之2 、第
　　161 條之3 、第163 條之1 及第164 條至第170 條之限制。
二、本案犯罪事實及證據，除證據部份應補充甲女身心障礙證明
　　（見警卷性侵案件專用袋）、被告於本院準備程序及審理時
　　之自白（見本院卷第34、42頁）外，餘均引用起訴書之記載
　　（如附件）。
三、論罪科刑之理由：
  ㈠按刑法上之猥褻罪，係指姦淫以外，足以興奮或滿足性慾之
　　一切色情行為而言（最高法院63年度台上字第2235號判決意
　　旨參照）。如被害人不能抗拒之原因，非出於犯人所為，且
　　無共犯關係之情形，僅於被害人心神喪失或其他相類之情形
　　不能抗拒時，犯人乘此時機以行性交或猥褻行為者，則應依
　　乘機性交或乘機猥褻罪論處（最高法院100 年度台上字第16
　　09號判決意旨參照）。核被告所為，係犯刑法第225 條第 2
　　項之乘機猥褻罪。
　㈡爰審酌被告除因不能安全駕駛致交通危險案件，曾經臺灣彰
　　化地方法院以100年度交簡字第309號判決判處罰金3 萬元確
　　定外，並無其他犯罪經法院判處罪刑確定，有臺灣高等法院
　　被告前案紀錄表在案足佐，而其明知甲女因智能障礙而不知
　　抗拒，竟為滿足一己私慾，乘機為猥褻之犯行，影響甲女之
　　身心與人格發展，行為實屬不該，兼衡其一時衝動、致罹刑
　　典，犯後坦承犯行、具有悔意，業與甲女達成和解，並且給
　　付賠償完畢（見偵卷第10、12頁），自述高職畢業之智識程
　　度，目前擔任司機工作、家庭經濟情況勉強之生活狀況（見
　　本院卷第42頁），及其犯罪動機、目的、手段、情節、所生
　　危害等一切情形，量處如主文所示之刑，並諭知易科罰金之
　　折算標準。
　㈢被告並無曾因故意犯罪受有期徒刑以上刑之宣告，其因一時
　　衝動、致罹刑典，犯後坦承犯行、具有悔意，業與甲女達成
　　和解，並且給付賠償完畢，均如前述，是經此刑事程序後，
　　應能知所警惕而無再犯之虞，本院因認所宣告之刑，以暫不
　　執行為適當，爰予宣告緩刑2 年，以啟自新。又為使被告於
　　緩刑期內，加強法治意識、避免日後再犯，並依刑法第74條
　　第2 項第8 款規定，諭知被告應於緩刑期內接受受理執行之
    地方檢察署所指定之法治教育2 場次；被告如有違反本院所
　　定上開負擔情節重大，足認原宣告之緩刑難收其預期效果，
　　而有執行刑罰之必要者，得撤銷緩刑之宣告。另按，受緩刑
　　之宣告者，除有下列情形之一，應於緩刑期間付保護管束外
　　，得於緩刑期間付保護管束：一、犯第91條之1 所列之罪者
　　。二、執行第74條第2 項第5 款至第8 款所定之事項者。刑
　　法第93條第1 項定有明文。準此，被告對甲女犯刑法第91條
　　之1 第1 項所列之罪（刑法第225 條第2 項），且經本院依
　　刑法第74條第2 項第8 款規定諭知應於緩刑期內接受法治教
　　育，揆諸前揭規定，自應諭知被告於緩刑期間付保護管束。
四、適用之法律：
　　刑事訴訟法第273 條之1 第1 項、第299 條第1 項前段、第
　　310 條之2 、第454 條第2 項。
五、如不服本判決，應於收受送達後20日內向本院提出上訴書狀
　　，並應敘述具體理由；其未敘述上訴理由者，應於上訴期間
　　屆滿後20日內向本院補提理由書（均須附繕本）。
本案經檢察官張姿倩提起公訴，檢察官廖秀晏到庭執行職務。
中    華    民    國   111    年    8     月    2     日
                  刑事第一庭    法  官  張國隆
以上正本與原本無異。
如不服本判決，應於收受送達後20日內向本院提出上訴書狀，並
應敘述具體理由；其未敘述上訴理由者，應於上訴期間屆滿後20
日內向本院補提理由書（均須按他造當事人之人數附繕本）「切
勿逕送上級法院」。
告訴人或被害人如對於本判決不服者，應具備理由請求檢察官上
訴，其上訴期間之計算係以檢察官收受判決正本之日期為準。　　　　　　                      書記官  張馨方
中    華    民    國   111    年    8     月    2     日
附錄本案論罪科刑法條：
中華民國刑法第225條第2 項
對於男女利用其精神、身體障礙、心智缺陷或其他相類之情形，
不能或不知抗拒而為猥褻之行為者，處6 月以上5 年以下有期徒
刑。